【裁判字號】    97,易,3203
【裁判日期】    970908
【裁判案由】    竊盜等
【裁判全文】
臺灣臺中地方法院刑事判決              97年度易字第3203號
公  訴  人  臺灣臺中地方法院檢察署檢察官
被      告  丁○○
                    現於臺灣臺中看守所羈押中
上列被告因竊盜等案件，經檢察官提起公訴（97年度偵字第1692
4號），本院判決如下：
    主    文
丁○○竊盜，累犯，處有期徒刑伍月；又竊盜，累犯，處有期徒
刑伍月；又意圖為自己不法之所有，而侵占遺失物，處罰金新臺
幣仟元，如易服勞役，以新臺幣壹仟元折算壹日。應執行有期
徒刑玖月，罰金新臺幣仟元，如易服勞役，以新臺幣壹仟元折
算壹日。
    犯罪事實
一、丁○○前於民國（下同）90、91、95年間因毒品、竊盜等案
    件，經法院判處有期徒刑1年、8月、2年4月、1年、1年2月
    、6月，復經部分減刑後，經本院以96年度聲減字第5608號
    案件裁定應執行有期徒刑8月、2年7月、8月確定，經接續執
    行，於96年12月4日執行完畢（本件已構成累犯），詎仍不
    知悔改，復基於為自己不法所有之意圖，分別於附表一所示
    時間、地點（無故侵入住宅部分，未據告訴），徒手竊取附
    表一所示之人之財物，均得手後，分別出售予不知情之附表
    一所示之人。另又基於意圖為自己不法之所有，於97年3月
    間某日，在臺中市北屯區松竹市場，拾得甲○○所有而遭不
    詳姓名之人竊取（經查，該行動電話係甲○○於97年3月初
    ，在臺中縣大里市○○路○段346巷4之2號，遭不詳姓名之
    人所竊取）後，再丟棄該該處之摩托羅拉廠牌，序號000000
    000000000號之行動電話1支，即予以侵占入己，並於97年3
    月6日將該行動電話以新臺幣（下同）300元之代價出售予不
    知情之年代通訊行之丁遠年。嗣經警依警用整合性查贓系統
    得知丁○○有出售上開竊得、拾得之物，而循線查獲上情，
    並於97年7月15日18時40分許，至臺中市○○區○○街57號
    拘提丁○○到案。
二、案經乙○、甲○○訴由臺中市警察局移送臺灣臺中地方法院
    檢察署檢察官偵查起訴。
    理    由
一、本案證據能力之說明
    按「被告以外之人於審判外之陳述，雖不符前4條（指刑事
    訴訟法第159條之1至第159條之4）之規定，而經當事人於審
    判程序同意作為證據，法院審酌該言詞陳述或書面陳述作成
    之情況，認為適當者，亦得為證據」，又「當事人、代理人
    或辯護人於法院調查證據時，知有第159條第1項不得為證據
    之情形，而未於言詞辯論終結前聲明異議，視為有前項之同
    意」，刑事訴訟法第159條之5第1項、第2項亦有明文。本件
    被告就檢察官提出之證據之證據能力，均未於言詞辯論終結
    前聲明異議，自視為同意，合先敘明。
二、訊據被告丁○○對上揭竊盜、侵占遺失物犯行，於警詢、偵
    訊及本院均坦承不諱，復據被害人丙○○於警詢及偵訊、告
    訴人乙○於警詢、甲○○於警詢及偵訊供述在卷，核與證人
    丁遠年於警詢（確有向被告收購如附表一編號一及侵占遺失
    物所得之財物）、證人林文通於警詢（確有向被告收購如附
    表一編號二之財物）供述大致相符，並有手機讓渡書2紙、
    被告身分證正、反面影本各2紙在卷可佐，足證被告有出售
    附表一編號一竊得之行動電話及出售上揭其所侵占之行動電
    話予不知情之丁遠年之事；另有金飾買入登記簿影本在卷，
    亦足佐證被告有出售附表一編號二竊得之金牌予不知情之林
    文通，均足認被告自白與事實相符。至公訴人雖認被告附表
    一編號二之行竊之物，尚有5分重之金牌乙面云云，惟查，
    被告確實曾於97年2月28日持5分重之金牌乙面以1600元出售
    予樣多儷銀樓之林文通等情，業據證人林文通於警詢陳明在
    卷，復有金飾買入登記簿在卷可佐（警卷第38頁），足認該
    5分重之金牌應係被告於「97年2月間」行竊所得，並非於「
    97年4月1日」至福安宮行竊所得，是此部分自非被告於附表
    一編號二行竊時所竊得之物，併此敘明。事證明確，被告上
    揭犯行堪予認定。
三、核被告丁○○如附表一編號一、二所為，均係犯刑法第320
    條第1項之普通竊盜罪；又被告就侵占甲○○的行動電話部
    分，係犯刑法第337條侵占遺失物罪。被告所犯上開竊盜2次
    犯行及侵占遺失物犯行間，犯意各別，行為互殊，應予分論
    併罰。再被告前於90、91、95年間因毒品、竊盜等案件，經
    法院判處有期徒刑1年、8月、2年4月、1年、1年2月、6月，
    復經部分減刑後，定應執行有期徒刑8月、2年7月、8月確定
    ，經接續執行，於96年12月4日執行完畢等情，有臺灣高等
    法院被告前科紀錄表、本院96年度聲減字第5608號裁定在卷
    可佐，被告於前開有期徒刑執行完畢後5年內故意，再犯本
    件有期徒刑以上之2件竊盜犯行，為累犯，應依刑法第47條
    第1項規定，加重其刑。爰審酌被告罔顧對他人財產權之尊
    重，一再行竊，再考其行竊時間均係日間，行竊方法係徒手
    為之，並未攜帶兇器，又竊盜所得財物係行動電話、金牌，
    侵占遺失之物係行動電話，對被害人所致之危害程度，再被
    告自身經濟、健康狀況不佳，復右眼視網膜剝離待治療，亦
    臺中榮民總醫院診斷證明書在卷可佐，及其犯後坦承犯行之
    態度，暨公訴人具體求處「合併量處刑1年6月有期徒刑，並
    依竊盜犯、贓物犯保安處分條例規定，令被告等入勞動場所
    強制工作」之刑度實屬過重等一切情狀，各量處如主文所示
    之刑，並諭知罰金易服勞役之折算標準，並就主刑為有期徒
    刑部分定其應執行之刑。
據上論斷，依刑事訴訟法第299條第1項前段，刑法第320條第1項
、第47條第1項、第337條、第51條第5款、第10款、第42條第3項
，刑法施行法第1條之1，判決如主文。
中    華    民    國    97    年    9     月    8     日
                          臺灣臺中地方法院刑事第十庭
                              法  官  黃  家  慧
附表一
┌──┬──────┬─────────┬──────┬────┬─────┐
│編號│犯罪時間    │地點及行竊方法    │竊得財物    │告訴人或│收購者姓名│
│    │            │                  │            │被害人  │、金額(新 │
│    │            │                  │            │        │臺幣\元)  │
├──┼──────┼─────────┼──────┼────┼─────┤
│一、│96年12月底某│至臺中市北屯區松義│MOTOROLA廠牌│丙○○  │於97年1月 │
│    │日之中午    │街111號，自未鎖大 │序號00000000│        │2日將該手 │
│    │            │門進入，徒手竊取放│0000000號行 │        │機以500元 │
│    │            │於桌上之行動電話1 │動電話乙支  │        │代價售予不│
│    │            │支，得手後據為己有│            │        │知情之年代│
│    │            │                  │            │        │通訊行之丁│
│    │            │                  │            │        │遠年      │
├──┼──────┼─────────┼──────┼────┼─────┤
│二、│97年4月1日某│至臺中縣潭子鄉大德│1錢重金牌、2│乙○    │於97年4月 │
│    │時（起訴書誤│二路6號福安宮，自 │錢重金牌（起│        │1、2日持1 │
│    │載為96年4 月│未鎖大門進入，徒手│訴書誤多載5 │        │錢重金牌、│
│    │初某日）中午│行竊放置於神像上金│分重金牌1面 │        │2錢重金牌 │
│    │            │牌                │）。        │        │，分以2880│
│    │            │                  │            │        │、6055元，│
│    │            │                  │            │        │將之出售予│
│    │            │                  │            │        │不知情之樣│
│    │            │                  │            │        │多儷銀樓之│
│    │            │                  │            │        │林文通    │
└──┴──────┴─────────┴──────┴────┴─────┘
上正本證明與原本無異。
如不服本判決，應於收受送達後10日內向本院提出上訴書狀（應
敘述具體理由並附繕本）。
上訴書狀如未敘述理由，應於上訴期間屆滿後20日內補提理由書
於本院。
                              書記官  陳  靖  騰
中    華    民    國    97    年    9     月    8     日
附錄起訴法條:
刑法第320條第1項
意圖為自己或第三人不法之所有，而竊取他人之動產者，為竊盜
罪，處 5 年以下有期徒刑、拘役或 5 百元以下罰金。
刑法第337條
意圖為自己或第三人不法之所有，而侵占遺失物、漂流物或其他
離本人所持有之物者，處 5 百元以下罰金。


司法院資訊處製作；財團法人民間司法改革基金會備份。
